【裁判字號】    99,交聲,461
【裁判日期】    990719
【裁判案由】    違反道路交通管理處罰條例聲明異議
【裁判全文】
臺灣臺北地方法院交通事件裁定
原處分機關  臺北市交通事件裁決所
異  議  人
即受處分人  甲○○
上列異議人即受處分人因違反道路交通管理處罰條例案件，對於
臺北市交通事件裁決所中華民國99年3月22日所為之處分（原處
分案號：北市裁罰字第裁22-AN0000000號），聲明異議，本院裁
定如下：
    主    文
異議駁回。
    理    由
一、按機器腳踏車（即機車）行駛之車道，應依標誌或標線之規
    定行駛，道路交通安全規則第99條第1項前段定有明文。次
    按汽車駕駛人爭道行駛，而有機器腳踏車，不在規定車道行
    駛之情形者，處新臺幣（以下同）600元以上1,800元以下罰
    鍰，並應記違規點數1點，道路交通管理處罰條例第45條第
    13款、第63條第1項第1款分別定有明文。而依道路交通管理
    處罰條例第3條第8款，道路交通管理處罰條例所稱之汽車包
    括機器腳踏車。
二、本件異議人即受處分人甲○○於民國98年12月19日14時14分
    ，騎乘車牌號碼CLB-168號重型機車，行經臺北市○○路○
    段時，經員警拍照採證，並以受處分人具有「機器腳踏車，
    不再規定車道行駛」之違規行為予以舉發；嗣原處分機關調
    查結果，仍認受處分人確有機器腳踏車不在規定車道行駛之
    違規行為，乃依道路交通管理處罰條例第45條第13款、第63
    條第1項第1款、處理細則第41條、第43條、44條、67條及違
    反道路交通管理事件統一裁罰基準表等規定，於99年3月22
    日以北市裁罰字第裁22-AN0000000號裁決書裁處受處分人罰
    鍰600元並記違規點數1點在案。上開各情，有臺北市交通事
    件裁決所99年3月22日北市裁罰字第裁22-AN0000000號裁決
    書、臺北市政府警察局北市交警交大字第AN0000000號舉發
    違反道路交通管理事件通知單、舉發照片1紙、臺北市政府
    警察局大安分局99年2月10日北市警安分交字第09935178700
    號函、受處分人提呈之照片1紙等件在卷可稽。
三、受處分人聲明異議意旨略以：本件係因伊對於當地路況不熟
    ，因為本來是兩線道，過了辛亥路變四線道，伊靠中間想轉
    敦化南路，伊沒有注意到，且當天路況真的很擠，伊也是不
    得已，希望法官通融，原處分應予撤銷，為此聲明異議云云
    。
四、經查，受處分人於98年12月19日14時14分，騎乘車牌號碼CL
    B-168號重型機車，行經臺北市○○路○段時，有行駛於路
    面劃設有「禁行機車」標線之車道，而有機器腳踏車，不在
    規定車道行駛之情形，有舉發採證照片1紙在卷可按，並為
    受處分人所不爭執。按機車行駛時，應依標誌或標線之規定
    行駛，若不在規定之車道行駛，依上開道路交通安全規則及
    道路交通管理處罰條例規定，自應予以處罰。受處分人雖辯
    稱係因其對於當地路況不熟，因為本來是兩線道，過了辛亥
    路變四線道，伊靠中間想轉敦化南路，伊沒有注意到，且當
    天路況真的很擠，伊也是不得已，希望法官通融云云，惟查
    ，受處分人於本院調查時先陳稱：係因要轉敦化南路，且對
    違規地點路況不熟，始行駛於路面劃設有「禁行機車」標線
    之車道上云云，其執對於路況不熟作為本件聲明異議理由，
    已屬無據，而受處分人後又陳稱：係因違規當天路況很擠，
    伊係不得已，始行駛於路面劃設有「禁行機車」標線云云，
    然受處分人前後所辯有所不一，已難採憑，況核諸卷附之舉
    發照片可知，全無受處分人所辯，其遭前後車輛夾擊壓迫，
    不得已始行駛於路面劃設有「禁行機車」標線之情事，是受
    處分人前揭所辯，均委不足採。本件事證明確，受處分人違
    規行為堪以認定，應依法論科。
五、綜上所述，受處分人確有駕駛機車不依標線在規定車道行駛
    之違規行為，從而原處分機關依道路交通管理處罰條例第45
    條第13款、第63條第1項第1款、處理細則第43條、44條、67
    條及違反道路交通管理事件統一裁罰基準表等規定，裁處受
    處分人罰鍰600元並記違規點數1點，核無違誤，本件受處分
    人之異議為無理由，應予駁回其異議。
據上論斷，應依道路交通案件處理辦法第19條，裁定如主文。
中    華    民    國    99    年    7     月    19    日
                  交通法庭法  官  鄭昱仁
以上正本證明與原本無異。
如不服本裁定，應於送達後5日內向本院提出抗告狀。
                          書記官  宋德華
中    華    民    國    99    年    7     月    20    日

司法院資訊處製作；財團法人民間司法改革基金會備份。
